【裁判字號】    94,易,646
【裁判日期】    950322
【裁判案由】    竊盜
【裁判全文】
臺灣屏東地方法院刑事判決
94年度易字第646號
聲  請  人  臺灣屏東地方法院檢察署檢察官
被      告  丁○○
                    （
上列被告因竊盜案件, 經檢察官聲請簡易判決刑（94年度偵字第
4797號）及移送併辦（95年度偵字第1559號）, 本院裁定改依通
常程序審理後, 再裁定依簡式審判程序審理, 判決如下:
    主  文
丁○○連續攜帶兇器竊盜, 累犯, 處有期徒刑壹年拾月。扣案之
Ｔ型扳手貳支沒收。
    事  實
一、丁○○曾於民國89年間, 因竊盜案件, 為本院判處有期徒刑
    1 年及於刑之執行前, 令入勞動場所強制工作3 年確定（89
    年易字第25號）。其自89年6 月29日進入臺東泰源技能訓練
    所執行強制工作, 至92年7 月24日再送往監獄執行上開徒刑
    , 迄93年7 月3 日縮短刑期執行完畢出監, 惟竟不知悔改,
    復基於意圖為自己不法所有之概括犯意, 於下列時、地, 持
    客觀上可作為兇器使用之Ｔ字型扳手, 連續竊取他人之機車
    :
    (一)於94年6 月24日6 時許, 攜帶其所有、客觀上得作為兇器
      使用之Ｔ型扳手1 支, 在高雄縣鳳山市○○○路229 巷巷
      口, 以該扳手撬開機車鎖頭及電源後, 竊取丙○○○所有
      之車號ONJ-429 號重型機車1 部（價值約新臺幣﹝下同﹞
      10,000元）, 供己代步。
    (二)於94年9 月11日8 時30分許, 在屏東縣屏東市○○路180
      巷2 之1 號前, 以前揭Ｔ型扳手撬開機車鎖頭之方式,竊
      取乙○○持有使用之車號MVO-516 號重型機車1 部（價值
      約20,000元）, 作為自己之代步工具, 待機車油料用盡後
      , 棄置在屏東縣屏東市○○路160 巷5 之1 號前（機車已
      為乙○○取回）。
    (三)於94年9 月19日20時許, 在高雄縣林園鄉北汕村堤防上,
      丁○○準備以其攜帶之Ｔ型扳手撬開他人機車鎖頭之方式
      竊取他人機車時, 因見戊○○所有之車號OGE-961 號重型
      機車（價值約10,000元）鑰匙仍插在車上, 認有機可乘,
      遂直接以該鑰匙啟動機車而竊取之, 用以代步, 待油料用
      罄後, 再棄置在屏東縣屏東市○○路180 巷巷口（已由戊○○領回）。
    (四)嗣於94年9 月26日3 時30分許, 丁○○騎乘其於94年6 月
      24日竊得之車號ONJ-429 號贓車行經屏東縣屏東市○○路
      44號前時, 因形跡可疑, 逃避警方盤查, 為警追逐後在屏
      東縣屏東市○○路5 號前攔獲, 進而查知上情, 並扣得上
      開Ｔ型扳手1 支（車號ONJ-429 號機車已由丙○○○領回
      ）。
    (五)丁○○為警查獲後旋即移送臺灣屏東地方法院檢察署, 由
      檢察官訊問完畢後, 令其限制住居在戶籍地而釋放。然丁○○並未心生警惕, 旋又承前概括犯意, 於95年2 月18日
      3 時許, 攜帶其所有、客觀上可供為兇器使用之Ｔ型扳手
      1 支, 在屏東縣屏東市○○路368 前, 以前開扳手破壞機
      車鎖頭之方式, 竊取甲○○所有之車號JJQ-74 5號重型機
      車1 部（價值約5,000 元）, 供己代步。嗣於95年3 月1
      日11時許, 在屏東縣萬丹鄉○○村○○路136 號前為警緝
      獲, 並扣得Ｔ型扳手1 支（機車已由甲○○領回）。
二、案經屏東縣警察局屏東分局報告臺灣屏東地方法院檢察署檢
    察官聲請簡易判決處刑, 丁○○於本院審理中逃匿, 經發布
    通緝緝獲後, 由本院改依簡式審判程序審理。
    理  由
一、上揭事實業據被告丁○○於警訊、偵查及本院審理程序中供
    認不諱, 經核與被害人丙○○○、乙○○、戊○○及甲○○
    等人於警訊中陳述之失竊情節相符, 且有贓物認領保管單4
    紙、高雄縣政府車輛失竊證明單1 張、屏東縣警察局車輛尋
    獲通報單2 張、車輛車牌失竊作業查獲車輛認可資料4 紙及
    照片6 幀附卷供憑, 並有Ｔ型扳手2 支扣案可佐。本件事證
    明確, 被告犯行堪以認定。
二、按扣案Ｔ型扳手2 支均係金屬製品, 質地堅硬, 足以對人之
    生命、身體安全構成威脅, 在客觀上具有危險性, 屬刑法第
    321 條第1 項第3 款所稱兇器。被告丁○○攜帶該等扳手竊
    取他人機車, 核其所為, 係犯刑法第321 條第1 項第3 款之
    攜帶兇器竊盜罪。被告先後數次犯行, 時間緊接, 所犯罪名
    相同, 顯係出於概括犯意反覆為之, 為連續犯, 爰依刑法第
    56條之規定以一罪論, 並加重其刑。檢察官雖僅就事實欄一
    、(一)(二)(三)(四)部分之犯行聲請簡易判決處刑, 然檢察官就犯罪
    事實一部起訴者, 其效力及於全部, 本案被告於事實欄一、
    (五)部分所載時地之竊盜事實, 雖未記載在聲請簡易判決處刑
    書犯罪事實欄內, 然與前揭起訴部分有連續犯之關係, 已如
    前述, 本院自應就屬於裁判上一罪之該部犯罪事實一併加以
    裁判。又被告前有如事實欄所示之科刑及執行情形, 有台灣
    高等法院被告前案紀錄表附卷足憑, 其於刑之執行完畢後5
    年內, 再犯本件有期徒刑之罪, 為累犯, 應依法加重其刑,
    且因其同時有兩項刑之加重事由, 應依法遞加之。爰審酌被
    告之智識程度, 曾有多次竊盜及違反毒品危害防制條例之犯
    罪前科, 素行不端, 本件犯罪之動機、目的、手段, 犯罪所
    得利益, 被害人所受損害, 被告事後坦承犯行等一切情狀,
    量處如主文所示之刑, 以資懲儆。扣案Ｔ型扳手2 支均屬被
    告所有, 且為供被告犯罪所用之物, 已據被告供明, 爰依刑
    法第38條第1 項第2 款規定宣告沒收。
據上論斷, 應依刑事訴訟法第452 條、第273 條之1 第1 項、第
299 條第1 項前段, 刑法第56條、第321 條第1 項第3 款、第47
條、第38條第1 項第2 款, 判決如主文。
中    華    民    國    95    年     3    月    22    日
                  刑事第四庭    法  官  王以齊
以上正本證明與原本無異。
如不服本判決應於收受本判決送達後十日內向本院提出上訴書狀
，其未敘述上訴理由者，並得於提起上訴後十日內向本院補提理
由書狀（均須按他造當事人之人數附繕本）「切勿逕送上級法院
」
中    華    民    國    95    年     3    月    22    日
                                書記官  盧姝伶
附錄本判決論罪之法條：
刑法第321條第1項第3款
犯竊盜罪而有左列情形之一者, 處6 月以上、5 年以下有期徒刑
：
三  攜帶兇器而犯之者。


司法院資訊處製作；財團法人民間司法改革基金會備份。
